【裁判字號】    89,交易,60
【裁判日期】    890913
【裁判案由】    過失傷害
【裁判全文】
臺灣彰化地方法院刑事判決                          八十九年度交易字第六號
    公  訴  人  臺灣彰化地方法院檢察署檢察官
    被      告  乙○○
右列被告因過失傷害案件，經檢察官提起公訴（八十九年度偵字第二０四二號），本
院判決如左：
    主      文
乙○○因過失傷害人，處拘役肆拾日，如易科罰金，以參佰元折算壹日。
    事      實
一、乙○○於民國八十八年十一月十七日上午九時許，駕駛車號ＱＢ─四二九七號自
    用小貨車，沿彰化縣田尾鄉○○村○○道路由東往西方向行駛，行經該道路斗裕
    高幹一０九號電桿附近時，適有甲○○騎乘車牌號碼ＫＷＰ─一七六號機車搭戴
    其孫王建越由對向而來，乙○○原應注意駕駛人在未劃有分向標線或不良之道路
    交會時，應減速慢行，且會車相互間之間隔不得少於半公尺，而依當時天候晴、
    光線充足、路面乾燥無缺陷、視距良好等情，又無不能注意之情事，竟疏於注意
    ，未減速慢行仍高速會車，致乙○○所駕駛之自用小貨車左前方向燈處與甲○○
    所騎機車之左把手擦撞，甲○○因而重心不穩，人車倒地，致甲○○因此受有左
    枕部血腫、右肩擦挫傷、左手第二、三手指撕裂傷合併第二指中段指節線性骨折
    、左膝多處擦挫傷合併膝內血腫之傷害，而王建越則受有頭部外傷、臉部擦傷等
    傷害（王建越部分未據有告訴權人提出告訴）。
二、案經被害人甲○○訴由彰化縣警察局北斗分局報請臺灣彰化地方法院檢察署檢察
    官偵查起訴。
    理    由
一、訊據被告乙○○固坦承於右揭時、地發生車禍，惟矢口否認有何過失，辯稱：因
    為路太窄，而開車都會超過中心線，對方沒有靠右行駛，才會發生車禍，告訴人
    有過失云云。惟查，右揭事實業據告訴人甲○○指訴綦詳，並有道路交通事故調
    查報告表一件、診斷書二件及照片四張附卷可資佐證，而依據卷附之道路交通事
    故調查報告表所示，該路段之限速為四十公里，而被告稱：被告所駕駛之自小貨
    車之當時時速約四十公里，告訴人所騎機車之速度約十多公里，我在三、四十公
    尺前看到告訴人等語，足認被告當時確未減速慢行仍以四十公里之高速會車，且
    跨越道路中央行駛，始與告訴人之機車把手發生擦撞，被告駕駛自小貨車跨越道
    路中央行駛為肇事主因，告訴人甲○○駕駛重機車未盡靠右行駛為肇事次因，本
    件經送鑑定之結果亦同此認定，此有台灣省彰化縣區車輛行車事故鑑定委員會八
    十九年八月十一日彰鑑字第八九三九三號鑑定意見書在卷可稽，是以本件縱令告
    訴人甲○○亦有未盡靠右行駛之情形，然亦無解於被告於本件車禍之過失責任。
二、按汽車交會時，在未劃有分向標線或不良之道路，應減速慢行，且會車相互間之
    間隔不得少於半公尺，道路交通安全規則第一百條第一款、第五款定有明文。被
    告駕車自應注意上開道路交通安全規定，且依當時路況，並無不能注意之情形，
    竟疏未注意上開規定以致肇事，被告之行為自有過失，又告訴人甲○○對於本件
    車禍之發生雖與有過失，惟被告仍難辭過失之責。且被告之過失行為與告訴人之
    受傷間，具有相當因果關係。綜上所述，被告所辯不足採信，本件事證明確，被
    告犯行堪以認定。
三、被告因過失肇事致人受傷，核其所為係犯刑法第二百八十四條第一項前段過失傷
    害罪。爰審酌被告犯罪所生危害、被告與告訴人同為本件車禍之肇事原因及被告
    肇事後之態度等一切情狀，量處如主文所示之刑，並諭知易科罰金之折算標準。
據上論斷，應依刑事訴訟法第二百九十九條第一項前段，刑法第二百八十四條第一項
前段、第四十一條，罰金罰鍰提高標準條例第一條前段、第二條，判決如主文。
本案經檢察官孫志遠到庭執行職務。
中      華      民      國    八十九    年      九      月     十三     日
                                    臺灣彰化地方法院交通法庭
                                        法      官  石  馨  文
右正本證明與原本無異。
如不服本判決，應於判決送達後十日內向本院提出上訴狀( 須附繕本 )。
告訴人或被害人對於判決如有不服具備理由請求檢察官上訴者，其上訴期間之計算係
以檢察官收受判決正本之日期為準。
                                        法院書記官  王  振  州
中      華      民      國    八十九    年      九      月     十九     日
刑法第二百八十四條
因過失傷害人者，處六月以下有期徒刑、拘役或五百元以下罰金。致重傷者，處一年
以下有期徒刑、拘役或五百元下罰金。
從事業務之人，因業務之過失傷害人者，處一年以下有期徒刑、拘役或一千元以下罰
金。致重傷者，處三年以下有期徒刑、拘役或二千元以下罰金。


司法院資訊處製作；財團法人民間司法改革基金會備份。
